【裁判字號】    99,重上更(二),15
【裁判日期】    990811
【裁判案由】    毒品危害防制條例
【裁判全文】
臺灣高等法院臺南分院刑事判決    99年度重上更(二)字第15號
上  訴  人
即  被  告  丁○○
指定辯護人  本院公設辯護人  庚○○
上  訴  人
即  被  告  丙○○
選任辯護人  吳健安律師  扶助律師
上列上訴人等因違反毒品危害防制條例案件，不服臺灣雲林地方
法院94年度訴字第96號中華民國95年6月9日第一審判決（起訴案
號：臺灣雲林地方法院檢察署93年度偵字第3071號、3253號、34
15號、4227號、4303號，移送併辦案號：94年度偵緝字第41號）
，提起上訴，經最高法院第二次發回更審，本院判決如下：
    主  文
原判決關於丁○○販賣第一級毒品部分、及丙○○部分均撤銷。
丁○○共同連續販賣第一級毒品，處有期徒刑拾年拾月。販賣第
一級毒品海洛因所得新臺幣陸仟元沒收（其中新台幣伍佰元部分
與丙○○連帶沒收；新台幣伍仟元與乙○○連帶沒收），如全部
或一部不能沒收時，以其財產抵償之。扣案之行動電話壹支（含
SIM卡壹片，廠牌SAGEM、門號0000000000號）沒收之。
丙○○共同販賣第一級毒品，處有期徒刑柒年貳月。販賣第一級
毒品海洛因所得新臺幣伍佰元，與丁○○連帶沒收之，如全部或
一部不能沒收時，以其財產抵償之。扣案之行動電話壹支（含
SIM卡壹片，廠牌SAGEM、門號0000000000號）沒收之。
    事  實
一、丁○○、丙○○意圖營利，丁○○或單獨、或分別與乙○○
    （被訴販賣第一級毒品部分，業經原審判決公訴不受理確定
    ）、丙○○共同基於販賣第一級毒品海洛因牟利之犯意聯絡
    ，丁○○並基於概括之犯意，連續為下列販賣海洛因之行為
    ：
(一)、丁○○單獨販賣海洛因部分：
    民國93年7月14日下午1時許，己○○、洪肇禧欲合資購買海
    洛因施用，乃由己○○撥打丁○○所有之0000000000號電話
    雙方約定後，丁○○遂攜帶海洛因1小包，至雲林縣口湖鄉
    蚵寮村抽水站旁，以新台幣（下同）500元之價格販賣1小包
    海洛因與己○○。
(二)、丁○○、乙○○共同販賣海洛因部分：
    丁○○與乙○○共同基於犯意之聯絡，由丁○○提供海洛因
    ，推由乙○○持海洛因至交易地點交與購毒者並收取價款後
    ，將交易所得款項交予丁○○，丁○○則提供海洛因及生活
    費用供乙○○使用或花用（丁○○轉讓海洛因部分，由檢察
    官另行偵辦），而連續為下列販賣海洛因之行為，
 1、於93年7月初某日起，至93年7月底某日止之間，張聰明（已
    歿）、蔡正雄合資欲購買海洛因施用，乃由張聰明撥打丁○○所有之門號0000000000號行動電話，或由丁○○接聽，或
    由乙○○接聽，雙方約定後，由丁○○提供海洛因，推由乙○○攜帶海洛因，至雲林縣口湖鄉謝厝村黃金廣場KTV前之
    過港橋及謝厝村拔拉腳十字路口紅綠燈下2處，以每包1,000
    元之代價，連續2次販賣海洛因與張聰明，得款合計2,000元
    。
 2、於93年7月初之某日起，至同年8月6日前某日止之間，蔡英
    宜撥打丁○○使用之上開行動電話購買海洛因施用，或由丁○○接聽，或由乙○○接聽，雙方約定後，丁○○推由乙○○攜帶海洛因，前至雲林縣口湖鄉蚵寮村抽水站前，連續販
    賣海洛因共2次與蔡英宜，每次販賣海洛因1包，價格每包
    500元，一手交錢、一手交貨，完成交易，共販賣得款1,000
    元。
 3、於93年7月間某日，高瑞濃與綽號「阿祥」之人合資欲購買
    海洛因施用，而撥打丁○○使用之上開行動電話，雙方約定
    後，丁○○推由乙○○攜帶海洛因1包，至雲林縣口湖鄉謝
    厝村黃金廣場KTV前，以每包500元之代價，販賣毒品海洛因
    1包與高瑞濃，得款500元。
 4、於93年7月17日左右，張聰明、吳錫麒合資欲購買海洛因施
    用，乃由張聰明撥打丁○○使用之上開行動電話，雙方約定
    後，丁○○推由乙○○攜帶海洛因1包，至雲林縣口湖鄉蚵
    寮村抽水站旁，以500元之價格，販賣海洛因1包，得款500
    元。
 5、於93年7月下旬某日，黃奇鋍2次撥打丁○○使用之0000000
    000行動電話，或由丁○○接聽，或由乙○○接聽，雙方約
    定後，丁○○推由乙○○每次攜帶海洛因1包，至雲林縣口
    湖鄉謝厝村往蚵寮村之三叉路口榕樹下，乙○○將黃奇鋍已
    依約定將壓在該樹下石頭之現金500元取出，再將海洛因1包
    壓放在原處，待乙○○離去後，黃奇鋍再至該處取得海洛因
    ，完成交易，以此方式，連續販賣海洛因2次與黃奇鋍，共
    販賣得款1,000元。
(三)、丁○○、丙○○共同販賣海洛因部分：
    丁○○、丙○○基於犯意之聯絡，由丁○○提供海洛因，推
    由丙○○攜帶海洛因，至交易地點交與購毒者並收取價款，
    所得歸丁○○所有：
    於93年7月11日下午3時許，己○○與洪肇禧合資欲購買海洛
    因施用，由己○○撥打丁○○使用之0000000000號行動電話
    號碼，雙方約定後，丁○○推由丙○○攜帶海洛因1小包，
    至雲林縣口湖鄉蚵寮村抽水站旁，以500元之代價販賣海洛
    因1小包與己○○，得款500元。
二、嗣於93年7月22日晚上8時50分許，為警持搜索票，在雲林縣
    口湖鄉○○村○○街101號丁○○住處神明廳內，扣得丙○○藏放該處之海洛因26包（毛重26.9公克）及其另放在身上
    之海洛因18包（毛重8公克）【上開查獲之毒品共44包係丙○○所有與本案係由丁○○提供毒品販賣之案情無關】。另
    於同年8月6日下午5時10分許，丁○○駕駛車號B9-9931號自
    小客車搭載乙○○，經警方盤查，丁○○畏罪駕車搭載乙○○逃逸，經警在雲林縣水林鄉大溝村大溝86號旁死巷內逮捕
    其2人，扣得丁○○用以聯繫販賣海洛因之行動電話2支（含
    SIM卡2片，分別為廠牌NOKIA、門號0000000000號；廠牌SAG
    EM、門號0000000000號）。其中0000000000號行動電話為丁○○所有，0000000000號行動電話雖非丁○○所申請，但係
    丁○○所使用。
三、案經嘉義市警察局移送、雲林縣警察局北港分局報告臺灣雲
    林地方法院檢察署偵查起訴，暨該署檢察官併案審理。
    理  由
甲、証據能力部分：
    證人姜六明、吳明芳、黃界揚於在檢察官偵查中具結後所為
    之陳述，因檢察官原則上均能遵守法律規定，不致違法取供
    ，且其於偵查中向檢察官所為之陳述，均經具結，又無顯不
    可信之情況，依刑事訴訟法第159條之1第2項規定，得為證
    據。
乙、實體方面：
壹、有罪部分：
一、訊據上訴人即被告丁○○、丙○○均矢口否認有何上開販賣
    第一級毒品海洛因之犯行，被告丁○○辯稱購買毒品者供稱
    打0000000000、0000000000行動電話，但上開電話均係乙○○所用，伊是將房子借給乙○○住，是乙○○在販賣海洛因
    ，購買毒品之人都說要找伊，但指認的人都是指認乙○○，
    且乙○○、己○○等人所為供述，與伊有關連部分均缺乏補
    強證據，伊並未販賣海洛因云云；被告丙○○辯稱己○○証
    詞不實在，伊沒有販賣海洛因，己○○指認有誤云云。
二、經查：
(一)、事實欄一之(一)、(三)販賣海洛因予己○○、洪肇禧部分：
    證人洪肇禧於原審結證：「（你那時候施用毒品的來源？）
    己○○帶我去雲林，但地方我忘記了」、「他打電話說要找
    阿茂」、「（你跟他去幾次？）2次，2次都有聽到他打電話
    找阿茂」、「（都去何處買？約在何地方？）一個堤防那邊
    」、「（是否雲林縣口湖鄉謝厝村抽水站那邊？）應該是。
    」、「（都買多少？）500元」、「（有沒有看到有人拿毒
    品來）我只知道到那邊的時候，有人拿給他，我沒有注意看
    他」、「（己○○說他買2次，第1次是93年7月11日下午，
    第2次是93年7月14日，這兩個時間點是否正確？）應該對」
    等語；核與己○○於原審結證：「（你和洪肇禧來的有幾次
    ？）約2、3次。」、「（你們都如何聯絡阿茂？）打電話。
    」、「（之前在檢察官那邊說0000000000？）這個電話是正
    確的」、「（你在警察局說93年7月11日下午3點在雲林縣口
    湖鄉謝厝村抽水站，向丙○○買，是否這樣？）我當時有這
    樣說」、「（是否實在？）有」、「（第2次是在93年7月14
    日下午13點，也是在抽水站，這次向丁○○購買是否正確？
    ）是的。」、「（去抽水站，1次丙○○，1次丁○○？）是
    的。」（原審卷2第210頁）等語相符。足認己○○、洪肇禧
    確有2次合資購買毒品海洛因，一次由丁○○交付，一次由
    丙○○交付。
(二)、事實欄一(二)1販賣毒品予張聰明、蔡正雄部分：
    證人蔡正雄於原審證稱：「（打同樣的電話，都是00000000
    00這個號碼?）是的。」、「過港橋是張聰明打的，拔拉腳
    也是他打的‥‥」、「（說要買多少？）一千，買海洛因」
    、「（你說兩次是乙○○出來交易，一手交錢一手交貨是否
    實在?）實在」，核與乙○○於原審供稱「（他說你拿2次給
    張聰明是否承認）是的，我承認」、「（你那兩次海洛因是
    何人交給你，要你交給張聰明的？）他打0000000000的電話
    ，要我拿出去。」、「（是否丁○○要你拿出去的？）是的
    」、「（是否丁○○跟你說地點？）是的。」等語相符（原
    審卷2第266至267頁）。
(三)、事實欄一(二)2販賣毒品予蔡英宜部分：
    證人蔡英宜於原審證稱：「（你是何時開始向大仔買毒品？
    ）差不多7月初。」、「地方我不知道，但我知道是在抽水
    站」、「我就是打0936的電話，我不知道那個電話是何人的
    ，我都稱呼大哥或是大仔，我告訴他我是張聰明的朋友，所
    以我都這樣稱呼」、「（當初有無將0000000000的電話背起
    來？）有」、「（所以在警察局說0000000000的電話是自己
    向警察說的？）是的」、「（之前出來交貨的人就是你指認
    的乙○○？）都是乙○○，我印象比較深的人就是乙○○，
    但還是有別人」，且乙○○亦坦承有交付毒品予蔡英宜，是
    蔡英宜所供即非全然無據。又蔡英宜雖稱乙○○交付10次，
    8次為500元，2次為1000元，惟乙○○供稱只2、3次，本院
    基於罪疑有利被告之原則，認定此部分只有2次，每次均為
    500元。
(四)、事實欄一(二)3販賣毒品予高瑞濃、阿祥部分：
    證人高瑞濃於原審結證「（你海洛因毒品來源？）有一個叫
    群茂外號的人買的」、「（你在警察局說的群茂的電話號碼
    0000000000是否正確？）應該是」、「（為何可以確認？）
    警察也有按我的手機號碼給我看」、「他騎機車帶我去，去
    口湖黃金廣場KTV」、「（買多少錢？）500」、「（在檢察
    官那邊，他有拿3張照片給你指認【拿藥給你的人】，你指
    出乙○○這個人，是否正確？）是的」，共同被告乙○○亦
    坦承有交付毒品予高瑞濃。
(五)、事實欄一(二)4販賣毒品予張聰明、吳錫麒部分：
    證人吳錫麒於原審證稱：「（去抽水站那次，在那邊等那次
    ，到底是和聰明還是和黑面的人去的，還是自己去？）和聰
    明。是聰明聯絡的，他打電話聯絡，打公共電話，他說要聯
    絡茂仔。」、「黑面的人也有人稱呼聰明。兩人是同一個人
    」、「（7 月17日左右，你說你跟聰明一起去抽水站那邊買
    毒品，是否這樣？）是的」「（買海洛因的500到底交給何
    人？）拿給他【當庭手指乙○○】」（原審卷2第130、128
    、127、124頁），核與乙○○於原審供稱：「（吳錫麒的部
    分有無拿毒品給他？）有。」（原審卷2第278頁）等情相符
    。
(六)、事實欄一(二)5販賣毒品予黃奇鋍部分：
    證人黃奇鋍於原審證稱：「（是否93年8月6日打的那支電話
    ？）是的，之前也是打那支。」、「（之前購買毒品約在哪
    裡？）口湖榕樹下那邊，就是蚵寮村三叉路口榕樹下。」、
    「（在那裡買過幾次？）2、3次。」、「但2次或3次忘記了
    。都買4號，都買500，地點都是在榕樹下。」、「我把錢放
    在樹下石頭壓薯，就跑去口湖，十分後，我去那邊榕樹下石
    頭下有海洛因壓著，我再拿起來。」、「（交易的方式是你
    說的還是他說的？）他說的，就是接電話的人說的方式。」
    、「（在檢察官那邊有指認照片有無印象？）有。指認是否
    正確？是的。正確。」、核與共同被告乙○○於原審供稱「
    證人說的實在」、「（是用壓石頭的方式？）是的」、「（
    是何人教你這樣做的？）是茂叫我這樣放的，他教我的」、
    「（錢拿回去，交給茂？）是的，」、「（海洛因他交給你
    的？）是的。1次1包。」、「我有看過他1次，就是壓石頭
    的時候，遠遠有看到，他有在旁邊看我」。
(七)、而蔡正雄、張聰明、蔡英宜、黃奇鋍均曾施用海洛因或經判
    刑或經裁定觀察勒戒，分別有台灣嘉義地方法院93年度訴字
    第316號判決（蔡正雄部分）、94年度訴字第77號判決（張
    聰明部分）、94年度毒聲字第21號裁定（蔡英宜部分）、94
    年度毒聲字第72號裁定（黃奇鋍部分）足證。証人即同案被
    告乙○○於原審審理時，以証人身分証述「於93年7月間，
    因丁○○之妻施用毒品被送觀察勒戒，其至丁○○上址住處
    幫忙丁○○照顧小孩，丁○○亦要其幫忙接聽購毒者之來電
    ，並送交海洛因，收取價款，所收販賣款項，交丁○○所有
    ，丁○○則無償提供海洛因供乙○○施用，並給予生活費用
    。購毒者之電話有時由丁○○接聽，丁○○自己出外販賣，
    忙時由乙○○接聽，購毒者打電話進來問是否『群茂』，伊
    即回答說其係『阿樂』，問有何事，對方才說要『軟的』，
    要多少錢，其為丁○○傳遞交易海洛因訊息，並向丁○○拿
    取海洛因後，前往交易。其曾於蔡正雄、蔡英宜、黃奇鋍、
    吳錫麒、高瑞濃所述時地，與上開人等交易海洛因。其曾在
    丁○○上址住處，見丁○○與他人交易海洛因；丁○○平日
    在一樓客廳施用毒品」等情（見原審卷276至第279頁、第28
    0頁至第282頁、第288頁至第289頁）。其於本院更審亦證述
    ：其以前所述曾替被告丁○○接聽電話，送交毒品與購毒者
    ，由被告丁○○提供毒品供其施用並提供生活費等情，均屬
    實在。而乙○○因與被告丁○○共同連續販賣毒品，經台灣
    雲林地方法院另案以94年度訴字第4號判決判處有期徒刑8年
    6月確定在案。
(八)、再本件係因經人檢舉，而經員警姜六明、吳明芳、黃界揚於
    93年8月6日至現場埋伏，而查獲被告丁○○、乙○○，並在
    被告丁○○腳邊、身上之腰帶、丁○○所駕駛之車輛上分別
    扣得上開2隻行動電話，且在員警查獲該手機時，猶有購毒
    者撥打該手機（即NOKIA廠牌、門號0000000000號、SAGEM
    廠牌、門號0000000000號）聯繫購毒等情，業據証人即查獲
    之員警姜六明於偵查中証述「接獲檢舉稱丁○○欲交易毒品
    ，伊與吳明芳、黃界揚至現場發現丁○○駕車載乙○○，出
    示證件請丁○○停車，丁○○加速逃逸，彼等駕車在後追趕
    ，研判丁○○沿途丟棄毒品，追至雲林縣水林鄉大溝村大溝
    86號旁死巷內始逮捕丁○○、乙○○，分別在丁○○腳邊發
    現1隻紅色NOKIA的手機、門號0000000000號；在他的腰帶也
    發現1隻手機，是0000000000，另在車上也發現1隻手機，那
    時丁○○腳邊的手機繼續在響」等情（見編號8第32頁至第
    33頁）；警員何志祥於偵查中亦証述「執行搜索過程中，陸
    續有人來跟丁○○買毒品，洪肇禧跟己○○是最後才到的‥
    ‥」等情（見編號7偵查卷第46頁）；警員黃界揚亦証述「
    （你接聽電話，要跟坤茂買毒品的有幾通？）大概有3、4通
    ，記得的是蔡英宜、蔡正雄、高瑞濃、張聰明等人，蔡正雄
    與張聰明是同騎一部機車‥‥」等情（見編號8偵查卷第34
    頁）。核與証人己○○、洪肇禧、吳錫麒、蔡英宜、蔡正雄
    ，高瑞濃、黃奇鋍等人証述係分別在被告丁○○住處，或撥
    打被告丁○○電話而為喬裝之員警查獲等情相符。並有廠牌
    NOKIA、門號0000000000號及廠牌SAGEM、門號0000000000號
    行動電話各1支扣案可資佐証。足認証人己○○、洪肇禧、
    蔡正雄、蔡英宜、高瑞濃、吳錫麒、黃奇鋍等人於原審審理
    中所為向被告等購買毒品之證詞非虛。
三、被告丁○○、丙○○雖否認有上揭販賣海洛因之犯行，並以
    上開情詞置辯。但查：
(一)、證人己○○於原審審理時，除就如何得知販毒者「阿茂」之
    行動電話與住處，及如何向「阿茂」之被告丁○○購買毒品
    等情，均詳予証述外，並指認被告丁○○、吳明白即係交付
    毒品海洛因與伊之人；且己○○並稱其警詢時係依被告丙○○之身分證件、丁○○之駕駛執照而指認被告丙○○、丁○○，核其供述，就何人交付毒品部分，均屬一致，並有証人
    己○○指認被告之丁○○、丙○○身分證、駕駛執照等件在
    卷足憑（見編號17警卷第27頁、第28頁）。再者，証人己○○於原審審理時，又自在場之被告丁○○、乙○○、丙○○
    三人間，確實指認在場穿藍色衣服之人即丙○○無訛，並稱
    「檢察官曾拿被告丙○○被逮獲之照片供其指認」等語（見
    原審卷二第216頁、第218頁反面、編號17警卷第35頁）。且
    參酌証人己○○與被告丙○○交易海洛因之當時，均係白天
    ，並無視線障礙，其可清楚看見何人持毒品予伊，証人己○○所指當屬可信。被告丙○○雖辯稱己○○於本院更一審指
    稱伊是高高瘦瘦的，但在法庭被告丙○○是矮矮胖胖云云
    ，但高矮胖瘦會隨個人看法或體型變更，本無一定標準，而
    被告丙○○被查獲時曾有拍攝照片，且經己○○指證無訛，
    已如前述，自難以丙○○就體型所辯，即認己○○指認不足
    採。至証人洪肇禧於偵審中雖不能指認丁○○、丙○○，但
    稽之証人洪肇禧於原審証述伊當時並未注意看來者何人，則
    洪肇禧雖未能指証，亦難以此即據為被告丁○○、丙○○有
    利之証據。
(二)、至於證人高瑞濃於原審雖曾證述販毒者之電話來源係蔡正雄
    ，然證人高瑞濃亦已澄清電話來源是「阿祥」之人，不知道
    是否即為蔡正雄（見原審卷二第69頁反面、第70頁反面），
    就此部分，自難指証人高瑞濃就販毒者電話號碼來源之證述
    有誤。又雖查無高瑞濃於93年7月間前後曾因施用毒品經判
    刑或被觀察勒戒甚或強制戒治之資料，然高瑞濃於93年1月
    至3月間曾因施用海洛因被觀察勒戒（如後所述），足見其
    亦慣常施用毒品，對於海洛因十分熟悉。其於原審審理時一
    再証述「毒品係向外號群茂之人購得，群茂之電話為000000
    0000」等語（見原審卷二第63頁、第65頁反面、第66頁），
    核與被告丁○○上開使用之行動電話門號相符，且經乙○○
    證述與被告丁○○販毒與高瑞濃屬實，顯見証人高瑞濃指証
    向被告丁○○購買毒品海洛因，並非虛構。至其所證「其係
    於93年5月間向群茂之人購買海洛因，由乙○○交付海洛因
    」等語（見原審卷二第65頁、第72頁），但證人乙○○則證
    述「其係93年07月初某日，始至另案被告丁○○住處幫忙丁○○照顧小孩，為丁○○接聽電話，傳遞購毒者之需求，代
    丁○○送交海洛因販賣，丁○○則提供生活費用、海洛因供
    其使用，於93年07月初某日，曾送交海洛因予高瑞濃並收取
    價款」等情。稽之証人乙○○此部分之証述，顯較証人高瑞
    濃清楚，且証人乙○○對其自何時開始受被告丁○○接濟，
    始與被告丁○○共同販毒之時間點，記憶應較高瑞濃深刻，
    對照證人高瑞濃於原審審判或證稱購毒時間係93年03月間，
    旋又改稱係93年05月間，足見証人高瑞濃證述93年05月間購
    買海洛因等語，係屬誤記，應以証人乙○○於原審審理時之
    證述為可採。從而被告丁○○、乙○○共同販賣毒品海洛因
    與高瑞濃部分，應係93年7月間某日。
(三)、証人黃奇鋍於原審雖未證述其所撥向販毒者之電話號碼為何
    ，惟其堅稱係撥打電話向外號「阿茂」之人購買海洛因。且
    於93年08月06日，証人黃奇鋍不知被告丁○○已為警逮捕，
    並扣得丁○○所有之上開3支行動電話，猶仍撥打先前購毒
    之電話號碼，即上開3支行動電話其中1支，而為警誘捕到案
    之事實，又為証人黃奇鋍於原審審理時證述在卷；再參諸證
    人姜六明、黃界揚前揭所述，黃奇鋍係被告丁○○被查獲後
    ，撥打電話欲行購買毒品而為警方逮捕，及証人乙○○於原
    審証述「其替丁○○接的電話是SAGEM那隻（即0000000000
    ）」等語觀之（見原審卷二第188頁反面），顯見証人黃奇
    鋍係撥打門號0000000000，向被告丁○○、乙○○購買海洛
    因。尚不能執証人黃奇鋍無法證述販毒者之電話號碼，即據
    為被告丁○○有利之認定。
(四)、扣案之行動電話2支（按即門號0000000000號、0000000000
    ），證人乙○○已證述上開行動電話均作為販賣海洛因聯繫
    之用。而被告丁○○於本院審理中亦坦承0000000000號行動
    電話係以其名義申請，0000000000號行動電話係其在使用屬
    實（96年6月1日筆錄）。其於警局亦稱：0000000000號行動
    電話係其所有（編號14警卷第2頁）。再購毒者除蔡正雄外
    ，又均稱係撥打上開2支電話向「群茂」、「坤茂」（「群
    茂」之臺語發音為「坤茂」）、「阿茂」、「茂仔」之人購
    買海洛因。被告丁○○於警詢中亦供認其外號為「坤茂」、
    「阿茂」（見港警刑字第22944號卷第5頁）。再參酌証人乙○○於原審証述其有代被告丁○○接聽購毒者之電話，並由
    被告丁○○交付海洛因，由其代送海洛因與購毒者等情，足
    見被告丁○○若非自己交易海洛因，就是推由其所信任之人
    代送海洛因與購毒者交易，而海洛因之來源，即為被告丁○○所提供。則為免招惹警方之查緝，或其他與購毒者間不必
    要之誤會，被告丁○○實不可能放任他人使用其上開行動電
    話，在其不知情之情況下，對外販賣海洛因，反而，其可藉
    由他人代送海洛因之方式，而藏身幕後，遂行海洛因之販賣
    ，並避免警方之注意，因此，尚難因証人蔡正雄、蔡英宜、
    高瑞濃、吳錫麒、黃奇鋍等人於原審審理時未能指認被告丁○○，或稱不認識丁○○，即認上開証人之証詞全無可採，
    而據為被告丁○○無罪之認定。
(五)、證人蔡正雄於原審審理時雖証述「向綽號『阿樂』者購買海
    洛因、向乙○○買過二次海洛因」等語（見原審卷二第255
    頁正、反面、第266頁），而証人乙○○則供証「其自稱『
    阿樂』」等語。被告丁○○亦供稱其稱呼乙○○為「阿樂」
    等情。然証人乙○○亦証述「（有幾個証人來作證，如蔡正
    雄他是說跟阿樂買的，你是在電話中跟他說你是阿樂，否則
    他們為何都說是阿樂）他們打電話來說是否群茂，我說不是
    ，我說我是阿樂，我問他有何事情，他才說要軟的多少錢」
    等語（見原審卷二第289頁）。且証人乙○○確有代接電話
    ，代送海洛因與購買毒品海洛因之人，已如上述。再參酌証
    人蔡正雄所稱「對方之電話是0000000000號」（見原審卷二
    第262頁、第266頁）又係被告丁○○使用之電話，已如上述
    ，及佐以証人乙○○於原審証述「海洛因是丁○○提供」等
    語觀之。縱証人蔡正雄撥打上開行動電話時，係由被告乙○○接聽，並由被告乙○○攜帶海洛因與証人蔡正雄交易，亦
    僅係共犯間行為之分擔，亦難以此即認被告丁○○並無與乙○○共同販賣海洛因與蔡正雄。
(六)、被告丁○○雖又辯稱「本件案發時，被告丁○○月入3至5萬
    元，足以養家及購買毒品，並非原審認定之無業，而必須仰
    賴販毒維生之人」云云。而証人郭再居亦到庭附合証述「93
    年至94年間有與丁○○合資養魚，丁○○負責買魚卵，平均
    每月每人分紅3萬元」云云（見本院上訴卷第155頁、第156
    頁）。然被告丁○○是否有職業，有無固定收入，與被告丁○○是否販賣毒品海洛因並無必然之關聯性。縱令被告丁○○有與証人郭再居合資養魚，亦難資為被告丁○○有利之証
    據。況証人郭再居經本院詢及「丁○○合資養魚，其出資額
    ，及合計分多少錢給丁○○」等情，証人郭再居竟稱「我不
    清楚，他只有出資一年，時間沒有多久」、「沒有記，我也
    不知道，就是賺多少，分多少」等語（見本院上訴卷第160
    頁）。証人郭再居竟就被告丁○○出資額及分紅數額重要之
    點，全然無知，足見証人郭再居之証詞，係迴護被告丁○○
    之詞，被告丁○○此部分所辯，亦無可採。綜上所述，被告
    丁○○有單獨販賣毒品海洛因，或與被告丙○○、乙○○共
    同販賣海洛因之犯意聯絡，及行為分擔甚明，被告丁○○、
    丙○○上開所辯，均係事後卸責之詞，均無可採。
四、按販賣毒品乃違法行為，非可公然為之，亦無公定價格，容
    易分裝並增減份量，而每次買賣之價量，輒因買賣雙方關係
    之深淺、資力、需求量及對行情之認知、來源是否充裕、查
    緝是否嚴緊、購買者被查獲時供出購買對象之風險評估等因
    素，而異其標準，非可一概而論，而販賣海洛因之利得，除
    被告坦承犯行或價量俱臻明確外，委難察得實情，販賣之人
    從價差或量差中牟利之方式雖異，其意圖營利之販賣行為則
    同一，職是之故，即使未經查得實際販賣之利得，但除非別
    有事證，足認係按同一價量委買或轉售，確未牟利外，尚難
    執此遽認非法販賣之證據有所未足，而認無營利之意思，或
    阻卻販賣犯行之追訴（最高法院87年台上字第3164號判決參
    照）。本件依証人己○○、洪肇禧、蔡正雄、蔡英宜、高瑞
    濃、吳錫麒、黃奇鋍、乙○○等人之證詞，顯見被告丁○○
    販賣海洛因之次數甚多，而被告丁○○、丙○○與上開証人
    又非有特殊情誼，彼等自無平價轉讓毒品自負風險之理，足
    認被告丁○○、丙○○等人均有販賣毒品藉以營利之意圖。
五、查被告丁○○、丙○○行為後，刑法第28條、第56條、第64
    條第2項、第65條第2項等條文已於94年2月2日修正公布，其
    中：第28條已由原先之「2人以上共同實施犯罪之行為者
    ，皆為正犯」，修正為「2人以上共同實行犯罪之行為者，
    皆為正犯」。第56條連續犯之規定，於修正後即已刪除。
    第64條第2項由原先之「死刑減輕者，為無期徒刑或為15
    年以下12年以上有期徒刑」，修正為「死刑減輕者，為無期
    徒刑」。第65條第2項由原先之「無期徒刑減輕者，為7年以
    上有期徒刑」，修正為「無期徒刑減輕者，為20年以下15年
    以上有期徒刑」。又關於毒品危害防制條例第4條第1項販
    賣第1級毒品罪，其法定刑關於得併科罰金最低額部分，依
    修正後刑法33條第5款規定「罰金：新台幣一千元以上，以
    百元計算之」，較舊法所定罰金最低額為「銀元一元以上」
    ，均有不同，且自95年7月1日起施行。再毒品危害防制條例
    第4條、第11條、第17條，於98年5月20日修正公布，於98年
    5月22日發生效力。被告行為時之毒品危害防制條例第4條第
    1項規定：「製造、運輸、販賣第1級毒品者，處死刑或無期
    徒刑；處無期徒刑者，得併科新臺幣1千萬元以下罰金。」
    ，修正後則規定：「製造、運輸、販賣第1級毒品者，處死
    刑或無期徒刑；處無期徒刑者，得併科新臺幣2千萬元以下
    罰金。」，是綜合比較新舊法結果，自應依刑法第2條第1項
    前段之規定適用對被告有利之行為時法即修正前之規定。
六、核被告丁○○、丙○○所為，均係犯毒品危害防制條例第4
    條第1項之販賣第一級毒品罪。被告丁○○、丙○○持有海
    洛因之低度行為為販賣海洛因之高度行為所吸收，不另論罪
    。被告丁○○就犯罪事實一(二)部分與乙○○；就犯罪事實一
    (三)部分與被告丙○○間；分別有犯意聯絡，行為分擔，為共
    同正犯。被告丁○○先後多次販賣海洛因之犯行，時間緊接
    ，分別觸犯犯罪構成要件相同之罪名，顯皆係基於概括犯意
    而為之，應均依連續犯規定論以一罪，並依法加重其刑（法
    定刑死刑、無期徒刑部分不得加重）。再按被告丁○○雖連
    續販賣海洛因多次，但被告丁○○每次販賣海洛因均僅1小
    包，價格分別為500元、或1000元，數量、價額均甚低，合
    計販賣所得僅11,000元，較諸其他大型販毒案件，被告丁○○之犯罪情節及犯罪所得，均非嚴重，犯罪所生之危害，亦
    非甚鉅。另被告丙○○代送毒品交易之次數僅1次，犯罪所
    得僅500元，且均交歸被告丁○○所有，犯罪情節及犯罪所
    生之危害，較諸被告丁○○，犯罪所生之危害更輕，本院審
    酌上情，足認被告丁○○、丙○○犯罪之情狀尚堪憫恕，惟
    被告丁○○、丙○○所犯販賣第一級毒品罪之法定刑為死刑
    、無期徒刑，並得併科罰金，若科以法定最輕刑度，猶嫌過
    重，爰依刑法第59條之規定酌減其刑。
五、原審就被告丁○○販賣第一級毒品部分，及被告丙○○部分
    ，予以論罪科刑，固非無見。但查：刑法第28條、第56條
    、第64條第2項、第65條第2項等條文均已修正施行，原審未
    予說明或未及比較新舊法，尚有未當。原判決認被告丁○○販賣海洛因與乙○○、王武雄3次，與乙○○共同販賣海
    洛因與張聰明、蔡正雄2次，共同販賣與高瑞濃及綽號「阿
    祥」之人1次，共同販賣與張聰明、吳錫麒1次，與不詳姓名
    之成年人共同販賣與張聰明、蔡正雄1次，販賣與蔡正雄、
    「阿國」之人1次，然上開向被告丁○○等人購買海洛因之
    人，雖均分別合資購買，但係由其中一人與被告丁○○等人
    交易，顯見被告丁○○等人交易之對象僅1人，原審認各該
    合資之人均有與被告丁○○等人交易，已有未當。又若果真
    被告丁○○等人交易對象係各該合資之人，則被告丁○○就
    此部分有無想像競合關係，原判決亦未詳予論述，亦有未當
    。被告丁○○並無在93年3月間販賣海洛因與高瑞濃，詳
    如後述，原審就此部分未另行說明不另為無罪之諭知，並有
    未妥。被告丁○○、丙○○上訴否認犯罪，並以上開情詞指
    摘原判決不當，雖無理由，但原判決既有上開可議之處，即
    屬無可維持，應由本院就此部分予以撤銷改判。爰審酌被告
    丁○○、丙○○犯罪之次數、手段、犯罪所得不多，所生之
    危害，被告丙○○僅係分擔交付毒品之行為，及被告等犯後
    均否認犯行，並斟酌察官請求就被告丙○○部分量處有期徒
    刑10年，暨原判決分別量處被告丁○○有期徒刑13年、被告
    丙○○有期徒刑8年，尚屬過重等一切情狀，分別判處如主
    文第二、三項所示之刑。
六、被告丁○○販賣第一級海洛因所得合計6,000元，應依毒品
    危害防制條例第19條第1項之規定宣告沒收之，如全部或一
    部不能沒收，以其財產抵償之（其中500元，應由被告丁○○與被告丙○○連帶沒收，另其中5,000元，應由被告丁○○與乙○○連帶沒收。扣案之行動電話，其中廠牌SAGEM、
    門號0000000000號行動電話1支（含SIM卡），係被告丁○○
    所有，業據被告丁○○於警詢及本院供認在卷，且係供作被
    告丁○○販賣海洛因聯絡所用之物，應依毒品危害防制條例
    第19條第1項之規定沒收之。至0000000000號行動電話門號
    申請人係郭惠玉，已如上述，該行動電話雖亦係被告供販毒
    所用，但被告既非申請之名義人，難認係被告丁○○所有。
    另廠牌BENQ、門號0000000000號之行動電話1支，但尚無証
    據足証係供本件販賣或預備販賣海洛因之用，自均不得宣告
    沒收。又經法務部調查局鑑定認係屬海洛因共44包，包括在
    被告丁○○神明廳金爐內查扣之26包（毛重26.9公克），及
    在被告丙○○身上查扣之18包（毛重8公克）均係被告丙○○所有，業據被告丁○○在警局供述在卷，核與丙○○於原
    審及本院前審所稱：查獲之毒品為其所有（第一審卷二第24
    4頁、本院上訴卷第94頁）及當時亦在場之乙○○供稱查獲
    之毒品為被告丙○○所有之情節相符。被告丙○○於本次更
    審且供稱：警方搜索時伊適在被告丁○○住處，因一時心慌
    ，始將毒品放置在神明廳內等語。足見本案查扣之海洛因確
    為被告丙○○所有無訛。被告丙○○雖與被告丁○○販賣毒
    品，惟就本案之卷證資料而言，係被告丁○○提供毒品販賣
    ，被告丙○○僅為被告丁○○交付毒品跑腿，且其又僅參與
    1次，被告丙○○並未自行提供毒品與丁○○合夥販賣，尚
    無法證明警局查扣之上開海洛因，係供作本件販賣之用，自
    不能於本案諭知沒收銷燬。另於93年07月22日，在被告乙○○、丙○○身上扣案之甲基安非他命各1包，與被告丁○○
    、丙○○販賣海洛因之事證無涉，亦不得於本案宣告併予沒
    收。
貳、不另為無罪諭知及退回併辦部分：
一、公訴意旨及原審併辦意旨（含起訴書所載犯罪事實及到庭檢
    察官擴張併予審判之犯罪事實）略以：被告丁○○、丙○○
    有於下列販賣毒品海洛因犯行，另涉有毒品危害防制條例第
    4條第1項之販賣第一級毒品罪嫌（93年09月11日販賣與王金
    庭未遂部分係犯同條例第4條第6項、第1項之販賣海洛因未
    遂罪）：
(一)、被告丁○○部分：
１、被告丁○○單獨販賣部分：
(1)、於93年05月底某日起，至同年06月初某日止，丁○○連續3
    次持海洛因前往位於雲林縣口湖鄉○○村○○街101號附近
    之土地公廟，以每次1小包，每包500元之價格，連續販賣海
    洛因與乙○○3次（當時王武雄與乙○○合資）。
(2)、於93年6月、7月間之某日，在雲林縣口湖鄉○○村○○街
    101號丁○○住處門口，丁○○以每包500元之價格，販賣海
    洛因1小包與綽號「阿洪」之人。
(3)、於93年07月18日下午5時許，在雲林縣口湖鄉○○村○○街
    101號丁○○住處，由丁○○以500元之價格，販賣海洛因1
    小包，予綽號「豬槽」之人（當時曾子元與豬槽合資購買）
    。
２、被告丁○○、乙○○基於概括之犯意聯絡，由被告丁○○指
    示被告乙○○攜帶海洛因，連續為下列販賣海洛因之行為：
(1)、於93年3月間在雲林縣口湖鄉謝厝村黃金廣場KTV前過港橋販
    賣海洛因一小包與高瑞濃，得款500元。
(2)、自93年03月間某日，至同年08月06日下午05時15分許之間，
    在雲林縣口湖鄉蚵寮村抽水站旁，販賣海洛因1次與侯志朋
    ，價格1,000元（詳如起訴書附表編號7所示）。
(3)、自93年03月間某日，至同年08月06日下午05時15分許之間，
    在雲林縣口湖鄉謝厝村黃金廣場KTV前，販賣海洛因1次與張
    聰明，價格500元（詳如起訴書附表編號10）。
(4)、自93年05月初某日，至同年08月06日止，在雲林縣口湖鄉○○村○○街101號被告丁○○住處旁之土地公廟等地，連續
    販賣海洛因與王金庭十餘次、販賣與吳政彰3次，每次價格
    500元至3,000元不等，於93年09月11日，丁○○著手販賣海
    洛因與王金庭，為警查獲王金庭而未得逞（詳如94年度偵緝
    字第41號併辦意旨書2份）。
(5)、自93年7月初之某日起，至同年8月6日前某日止之間，蔡英
    宜撥打丁○○使用之上開行動電話購買海洛因施用，或由丁○○接聽，或由乙○○接聽，雙方約定後，丁○○推由乙○○攜帶海洛因，前至雲林縣口湖鄉蚵寮村抽水站前，連續販
    賣海洛因共8次與蔡英宜，每次販賣海洛因1包，價格每包
    500元或1,000元，一手交錢、一手交貨，完成交易，共販賣
    得款5,000元。
３、被告丁○○夥同姓名年籍不詳之人，基於犯意聯絡，共同連
    續為下列販賣海洛因之行為：
(1)、自93年03月間某日，至同年08月06日下午05時15分許之間，
    在雲林縣口湖鄉蚵寮村抽水站前，共同連續販賣海洛因3 、
    4次與李泰鑫，每次1小包，價格500元（詳如起訴書附表編
    號12）。
(2)、自93年03月間某日，至同年08月06日下午05時15分許之間，
    在不詳地點，共同販賣海洛因1次與林貴友，價格500元（詳
    如起訴書附表編號13）。
(3)、自93年03月間某日，至同年08月06日下午05時15分許之間，
    在雲林縣北港鎮○街里○○路○○路財神廟」後方，共同販
    賣海洛因1、2次與陳榮聰，每次價格1,000元（詳如起訴書
    附表編號14）。
(4)、自93年7月初某日起，至同年7月底某日止之間，共3次，每
    次以每小包（數量不詳）1,000元之代價，在雲林縣口湖鄉
    謝厝村黃金廣場KTV前之過港橋，販賣海洛因予合資購買海
    洛因之張聰明、蔡正雄；在雲林縣口湖鄉中國石油加油站旁
    ，販賣海洛因予蔡正雄；在雲林縣口湖鄉某便利商店旁，販
    賣海洛因予合資購買海洛因之「阿國」、蔡正雄。
(5)、於93年7月初之某日起，至同年8月6日前某日止之間，在雲
    林縣口湖鄉蚵寮村抽水站前，以每次1小包，每包1,000元之
    代價，連續2次販賣海洛因與蔡英宜，合計得款2,000元。
(6)、於93年7月中旬某日起，至同年8月3日左右止之間，在雲林
    縣口湖鄉蚵寮村靈骨塔前，以每次1小包，每包500元之價格
    ，連續5次販賣海洛因與潘東讚，合計得款2,500元。
(二)、被告丙○○部分：
１、被告丙○○與丁○○、乙○○本於犯意聯絡，於93年03月間
    某日起，至同年07月22日上午09時20分許，在雲林縣口湖鄉
    ○○村○○街101號丁○○住處，共同連續2次販賣海洛因與
    吳錫麒、綽號「黑面」之男子，每次金額500元至1,000元（
    詳如起訴書附表編號2所示）。因而認被告丙○○犯毒品危
    害防制條例第4條第1項之販賣第一級毒品罪嫌。
２、於93年6、7月間某日，在雲林縣口湖鄉○○村○○街101號
    丁○○住處門口，丁○○推由丙○○攜帶海洛因1小包，以
    500元之代價，販賣海洛因1小包與綽號「阿洪」之人（己○○陪同前往）。
二、按犯罪事實應依證據認定之，無證據不得認定犯罪事實，刑
    事訴訟法第154條第2項定有明文。次按刑事訴訟法第161條
    已於91年2月8日修正公布，修正後同條第1項規定：檢察官
    就被告犯罪事實，應負舉證責任，並指出證明之方法。因此
    ，檢察官對於起訴之犯罪事實，應負提出證據及說服之實質
    舉證責任。倘其所提出之證據，不足為被告有罪之積極證明
    ，或其闡明之證明方法，無從說服法官以形成被告有罪之心
    證，基於無罪推定之原則，自應為被告無罪判決之諭知（最
    高法院92年度台上字第128號判例意旨可資參照）。又毒品
    施用者所稱向某人買受毒品之指證，尚不得作為有罪判決之
    唯一證據，仍須調查其他必要之證據，以察其是否與事實相
    符。
三、訊據被告丁○○、丙○○均堅詞否認上開犯行。經查：
(一)、上揭貳、一、(一)、１、被告丁○○單獨販賣部分：
(1)、於93年05月底某日起，至同年06月初某日止，丁○○連續3
    次販賣海洛因與乙○○3次部分：
    雖經證人乙○○於原審供明，但乙○○供稱當時與伊同去武
    雄之人即為甲○○，而甲○○於本院審理中到庭結證伊雖有
    去蚵寮附近的土地公廟買毒品海洛因，惟是打電話給乙○○
    ，是向乙○○買的，是乙○○拿給伊，乙○○亦無說他是幫
    誰（販賣）拿海洛因，伊不認識丁○○等語，是自難以乙○○一人之供述，即認被告丁○○有此部分犯行。
(2)、於93年6月、7月間之某日，在雲林縣口湖鄉○○村○○街
    101號丁○○住處門口，丁○○以每包500元之價格，販賣海
    洛因1小包與綽號「阿洪」之人部分：
    證人己○○雖稱伊與阿洪於93年6月、7月間之某日，有去被
    告丁○○住處，看見丁○○販賣海洛因予阿洪，但己○○供
    稱阿洪即為證人戊○○，而戊○○於本院結證伊只有一次和
    己○○前去買毒品，惟是在抽水站那裡，不是在住家，拿毒
    品給伊之人，伊認不出來等語，是自難以己○○一人之供述
    ，即認被告丁○○有此部分犯行。
(3)、於93年07月18日下午5時許，在雲林縣口湖鄉○○村○○街
    101號丁○○住處，由丁○○以500元之價格，販賣海洛因1
    小包，予綽號「豬槽」之人（當時曾子元與豬槽合資購買）
    部分：
    證人曾子元雖於警詢時供稱「豬槽」有騎機車載伊至「群茂
    」住處，購買1包海洛因500元，伊出資200元，「群茂」即
    在警局之被告丁○○等語，惟公訴人就此部分並未提出其他
    佐證，是自難以曾子元一人之供述，即認被告丁○○有此部
    分犯行。
(二)、上揭貳、一、(一)、2、被告丁○○與乙○○共同販賣部分：
(1)、於93年3月間販賣與高瑞濃部分：
    高瑞濃93年1月間起至3月26日為止施用第1級毒品，固經裁
    定觀察勒戒，有台灣嘉義地方法院93毒聲字第311號裁定可
    按。惟據高瑞濃於警局供稱：海洛因係向綽號「阿邦」之人
    所購買，是公訴人認被告有於93年3月間販賣海洛因與高瑞
    濃，尚與卷證資料不符。
(2)、被告丁○○、乙○○販賣海洛因與侯志朋部分：
    證人侯志朋於原審審理時具結稱「其未向丁○○、乙○○購
    買海洛因或甲基安非他命，是向丁○○無償索取，與丁○○
    一起施用，也一起向他人購買，93年08月06日為警誘捕到案
    ，是撥打電話向丁○○索討海洛因、甲基安非他命施用，不
    是購買，聽電話之人要其至金碧輝煌電子遊藝場，結果就被
    警察抓了，製作警詢筆錄之前，警員要其指認丁○○、乙○○為販毒者，警員已經事先與其溝通好了，才製作筆錄，於
    警詢時指認乙○○，是警員要其趕快做完筆錄趕快回去，其
    隨便指認，其未向丁○○或乙○○購買海洛因、甲基安非他
    命，其亦無法指認被告乙○○為販賣海洛因、甲基安非他命
    之人」等情，核與証人侯志朋於警詢之供証已有不符。且經
    原審勘驗証人侯志朋於警詢時之錄音帶結果（原審卷2第181
    至185頁），証人侯志朋雖稱「其係撥打『坤茂』（臺語『
    群』之發音與國語『坤』雷同）門號0000000000號行動電話
    向丁○○購買安非他命」等情，但並未提及有向被告丁○○
    購買海洛因之情，証人侯志朋於警詢時更証稱「不認識丁○○，不曾向他購買過毒品」等語（見編號15警卷侯志朋筆錄
    ）。且門號0000000000號行動電話，與上開扣案為被告丁○○使用之3支行動電話之號碼均不相符，亦無證據資料顯示
    被告丁○○曾使用証人侯志朋所指之上開行動電話號碼，則
    被告丁○○究有否販賣海洛因與証人侯志朋，即非無疑，尚
    難以証人侯志朋警詢之供証，即據為被告丁○○不利之認定
    。
(3)、關於販賣海洛因與張聰明部分：
    此部分張聰明業於原審審判期日前死亡，有個人基本資料查
    詢在卷可參（見雜卷一第28 3頁），本院已無從傳喚詰問。
    而証人張聰明於警詢時亦否認有向被告丁○○購買海洛因之
    事實（見編號15警卷），此外，遍查全卷，亦無被告丁○○
    此部分販賣海洛因與張聰明之証據資料，自難以証人張聰明
    於警詢時提及「其電話聯絡，綽號坤茂之男子，要我先將錢
    於 (拿到) 過港橋旁，過十分鐘再前往取貨」等語，即據為
    被告丁○○不利之認定。
(4)、關於販賣海洛因與王金庭部分：
    證人王金庭於原審審理時証稱「其係撥打門號0000000000號
    行動電話向綽號『阿樂』之人購買海洛因，由『阿樂』之人
    交付，『阿樂』之人臉上有刀疤，兩手均有刺青圖案，其不
    知道『阿樂』是何姓名，無法明確指認綽號『阿樂』之人為
    被告乙○○，『阿樂』亦未出現在法庭上（尚有被告丁○○
    、丙○○在庭），警詢筆錄記載丁○○是警察說的，其不知
    道『群茂』是何人，指認乙○○照片之筆錄是警員自己製作
    的，說照片的那人就是『群茂』，至於交易海洛因之內容，
    其好像沒有如警詢筆錄之供述，對交易之時間、次數、地點
    均已忘記，購買的藥頭好像不同人，有時候其與阿吉一起購
    買海洛因，阿吉不是撥電話給『阿樂』」等情。而同案被告
    乙○○雖自承其綽號是『阿樂』，惟經原審當庭勘驗，同案
    被告乙○○雙手手臂、手背均無刺青，則依証人王金庭於原
    審之証詞，究竟係何人交付海洛因販賣與証人王金庭，已不
    明確，且又核與証人王金庭於警詢時供証「有向被告丁○○
    購買海洛因，由『坤茂』之小弟『阿樂』接聽」等語不符（
    見編號26警卷第2頁），本院自難僅憑證人王金庭於警詢之
    供証，即據認被告丁○○有此部分之犯行；況此部分檢察官
    亦未提出其他証據以資佐証証人王金庭警詢供証之真實性，
    亦難依証人王金庭之指証，即為被告丁○○有罪之認定。
(5)、關於販賣海洛因與吳政璋部分：
    證人吳政璋於原審證稱「其施用之海洛因係向綽號『阿將』
    之人購買，在警詢中供稱向『阿茂』或『阿富』之人購買，
    是因當時緊張，意識不清，警察已將筆錄打好，要其照唸，
    其不認識丁○○，海洛因不是丁○○給的，丁○○不是『阿
    將』，海洛因係其友人『林春良』撥打門號0000000000號行
    動電話購買，指認丁○○是因其有聽過這個人的名字，所以
    隨便指認丁○○之口卡，怕『阿將』找其麻煩，而且當時警
    詢筆錄已經打好，要其照唸」等情，核與證人吳政璋警詢供
    証「向丁○○購買毒品海洛因3次」等情已有不符（見編號
    26警卷第8頁）。而証人吳政璋於警詢所稱撥打販毒者之行
    動電話聯絡之門號，亦無証據足証係被告丁○○使用，或共
    犯乙○○、丙○○使用之行動電話，從而証人吳政璋上開供
    証，尚無其他証據足資佐証，亦難依此而為被告丁○○有罪
    之認定。
(6)、販賣海洛因予蔡英宜部分：
    證人蔡英宜雖於原審證稱伊有打電話購買毒品共12次，其中
    乙○○交付10次，另2次為不詳姓名之人所交付，但乙○○
    於原審只供稱有交蔡英宜2、3次，本院基於罪疑有利被告之
    原則，且公訴人就蔡英宜其餘8次部分未提出其他佐證，認
    定此部分只有2次，其餘8次尚難以蔡英宜一人之供述，即認
    被告丁○○有此部分犯行。
(三)、上揭貳、一、(一)、3、被告丁○○與姓名年籍不詳之人，共
    同連續販賣海洛因部分：
(1)、關於販賣海洛因與李泰鑫部分：
    證人李泰鑫於原審審理時証述「93年08月08日撥打電話為警
    誘捕到案，是打電話給外號『阿茂』之人，約要釣魚，不是
    購買毒品，其不認識在庭之被告丁○○、乙○○、丙○○，
    也未曾見過，93年08月08 日其打電話給『阿茂』」之人，
    接聽電話之人要其至北港鎮○街里○○路○○路財神廟』，
    到現場其不知情形如何，就被警方抓去做筆錄，警詢筆錄所
    載內容其並未說過，內容不實在，筆錄製作完畢後，其未閱
    覽，警員要其按捺指印、採尿，讓其離去」等情；而証人李
    泰鑫於警詢時雖供証有購買毒品之情，但經警方提供被告丁○○之照片供証人指認時，証人李泰鑫則証述「因我只購買
    過三至四次，沒有深刻之印象，因此我無法指認出」等語（
    見編號14警卷第10頁），則依証人李泰鑫警詢或原審之供証
    ，均無法証明被告丁○○或其共犯有此部分之犯行，亦難僅
    依証人李泰鑫之供証，即為被告丁○○此部分有罪之認定。
(2)、關於販賣海洛因與林貴友部分：
    證人林貴友於原審証稱「其於93年07月31日透過「林建平」
    之人幫忙購買海洛因，其在家中等『林建平』送海洛因過來
    施用，其不知道『林建平』是向何人購買海洛因，因必須朋
    分部分海洛因給購買者，其於93年08月08日向『林建平』要
    販毒者之電話號碼，準備親自購買，『林建平』告知0916（
    後面號碼已忘記）電話號碼，稱呼對方為『大仔』，當日其
    第1次親自撥打該電話購買海洛因，即為警誘捕查獲，其於
    警詢時未供述販毒者之電話號碼，是因接電話的人是警察，
    警察已知該電話號碼，其亦未供述『群茂』之人，是警察說
    電話是『群茂』的，其不認識丁○○，亦完全未見過在庭之
    被告3人」等情，又核與証人林貴友於警詢時供証「向綽號
    昆茂之人購買毒品海洛因」等情不符。且証人林貴友警詢時
    經警方提供被告丁○○之照片供証人指認時，証人林貴友亦
    証述「因我只購買過一次，沒有深刻之印象，因此我無法指
    認出」等語（見編號14警卷第14頁），則依証人林貴友警詢
    或原審之供証，均無法証明被告丁○○或其共犯有此部分之
    犯行，亦難僅依証人林貴友之供証，即為被告丁○○此部分
    有罪之認定。
(3)、關於販賣海洛因與陳榮聰部分：
    證人陳榮聰經原審合法傳喚，無正當理由未到場，經原審裁
    定科處罰鍰，請警拘提後仍未拘獲。而証人陳榮聰於警詢時
    則供証「有向綽號『阿茂』之人購買毒品海洛因，但因只購
    買過一至二次，沒有深刻印象，因此無法指認出」等語（見
    編號14警卷第21頁），則依証人陳榮聰警詢之供証，已無法
    証明被告丁○○或其共犯有此部分之犯行。
(4)、自93年7月初某日起，至同年7月底某日止之間，共3次，每
    次以每小包（數量不詳）1,000元之代價，在雲林縣口湖鄉
    謝厝村黃金廣場KTV前之過港橋，販賣海洛因予合資購買海
    洛因之張聰明、蔡正雄；在雲林縣口湖鄉中國石油加油站旁
    ，販賣海洛因予蔡正雄；在雲林縣口湖鄉某便利商店旁，販
    賣海洛因予合資購買海洛因之「阿國」、蔡正雄。證人蔡正
    雄固於原審證稱有打電話向被告丁○○購買毒品，並於上開
    3處完成交易，但公訴人就此部分並未提出其他佐證（蔡正
    雄另供稱買2次，由乙○○交付部分，與乙○○證述相符，
    本院已認定為被告丁○○有罪之部分犯行），是自難以蔡正
    雄一人之供述，即認被告丁○○有此部分犯行。
(5)、於93年7月初之某日起，至同年8月6日前某日止之間，在雲
    林縣口湖鄉蚵寮村抽水站前，以每次1小包，每包1,000元之
    代價，連續2次販賣海洛因與蔡英宜，合計得款2,000元。證
    人蔡英宜雖雖於原審時證有打電話而完成此部分購買毒品之
    事實，惟公訴人就此部分並未提出其他佐證，是自難以蔡英
    宜一人之供述，即認被告丁○○有此部分犯行。
(6)、於93年7月中旬某日起，至同年8月3日左右止之間，在雲林
    縣口湖鄉蚵寮村靈骨塔前，以每次1小包，每包500元之價格
    ，連續5次販賣海洛因與潘東讚，合計得款2,500元。證人潘
    東讚雖於原審證稱有購買此部分之毒品，但公訴人就此部分
    並未提出其他佐證，是自難以潘東讚一人之供述，即認被告
    丁○○有此部分犯行。
(四)、上揭貳、二被告丙○○與丁○○共同連續販賣海洛因部分：
(1)、關於被告丙○○共犯販賣海洛因與吳錫麒、綽號「黑面」男
    子部分：
    證人吳錫麒於原審審理時雖先證稱其與張聰明（即綽號黑面
    之男子）於93年07月17日共同購買海洛因500元，張聰明撥
    打電話聯絡「茂仔」，由乙○○、丙○○持海洛因至雲林縣
    口湖鄉蚵寮村抽水站前交易。惟其又證稱其未見過在庭之被
    告丙○○，對其沒有印象，在抽水站也未看過丙○○，只看
    到乙○○到場交易，乙○○之旁沒有其他人，其在警局只指
    認丁○○、乙○○，沒有指認丙○○，警詢筆錄記載指認丙○○部分，是因當時警察口氣很不好，要其指認2 個人，其
    未見過丙○○本人，在警局指認丙○○之照片是不實，丙○○沒有販賣海洛因給伊等情。而稽之証人吳錫麒警詢之供証
    ，亦無指証被告丙○○有販賣或與被告丁○○共同販賣海洛
    因之情（見編號17警卷第17頁至第18頁），自難以証人吳錫
    麒之供証，即認被告丙○○有此部分之犯行。
(2)、於93年6、7月間某日，在雲林縣口湖鄉○○村○○街101號
    丁○○住處門口，丁○○推由丙○○攜帶海洛因1小包，以
    500元之代價，販賣海洛因1小包與綽號「阿洪」之人（己○○陪同前往）部分：
    證人己○○雖稱伊與阿洪於93年6月、7月間之某日，有去被
    告丁○○住處，看見丁○○販賣海洛因予阿洪，但己○○供
    稱阿洪即為證人戊○○，而戊○○於本院結證伊只有一次和
    己○○前去買毒品，惟是在抽水站那裡，不是在住家，拿毒
    品給伊之人，伊認不出來等語，是自難以己○○一人之供述
    ，即認被告丁○○有此部分犯行。
四、綜上，本院依檢察官提出之証據資料，均無從証明被告丁○○、丙○○有此部分之犯行，亦無從說服本院以形成被告丁○○、丙○○此部分有罪之心證。此外，又查無其他積極証
    據以資証明，基於無罪推定之原則，自應認不能証明被告丁○○、丙○○此部分犯罪。惟檢察官及移送併辦認被告丁○○、丙○○2人自93年5月初某日起至同年8月6日止，販賣海
    洛因予王金庭10餘次，及販賣海洛因予吳政彰3次部分犯行
    （即94年度偵緝字第41號），應退回原檢察官另行偵辦；至
    其餘犯行，則因檢察官認與上開有罪部分有連續犯之裁判上
    一罪關係，爰不另為無罪判決之諭知。
據上論結，應依刑事訴訟法第369條第1項前段、第364條、第299
條第1項前段、毒品危害防制條例第4條第1項、第19條第1項、刑
法第2條第1項前段、第11條前段、第28條、第59條、修正前刑法
第56條判決如主文。
本案經檢察官郭珍妮到庭執行職務。
中    華    民    國    99    年    8     月    11    日
                  刑事第五庭    審判長法  官  楊明章
                                      法  官  蔡美美
                                      法  官  趙文淵
以上正本證明與原本無異。
如不服本判決應於收受送達後10日內向本院提出上訴書狀，其未
敘述上訴理由者，並得於提起上訴後10日內向本院補提理由書（
均須按他造當事人之人數附繕本）「切勿逕送上級法院」。
                                      書記官  呂宬樂
中    華    民    國    99    年    8     月    12    日
附錄本案論罪科刑法條：
毒品危害防制條例第4條第1項
製造、運輸、販賣第一級毒品者，處死刑或無期徒刑；處無期徒
刑者，得併科新臺幣1千萬元以下罰金。

司法院資訊處製作；財團法人民間司法改革基金會備份。
